Inventaris van de archieven van personeelsdossiers der Zustermaatschappijen (Indische stoomtrammaatschappijen), 1882-1966
Nationaal Archief, Den Haag
- Doos 56, 56
  - Schuttenhelm, W.C., 904
  - Schuuring, J.G., 905
  - Schwantje, J., 906
- Doos 57, 57
  - Schwantje, J.E., 907
  - Sem, B.M., 908
  - Sem, J., 909
  - Sevenstern, D.C., 910
  - Siou, P., 911
  - Siou-v. Leeuwen, A.F., 912
  - Sibbald., 913
  - Sibenius Trip, A., 914
  - Simon, A., 915
  - Simon, J.A., 916
  - Simon, K., 917
  - Simon, O.H., 918
  - Simon, P., 919
  - Sleebos, A.V., 920
  - Slingervoet Ramondt, G.M., 921
  - Slooten, W.C. v., 922
  - Slootman, P.H.F., 923
  - Slot, L.Ch., 924
  - Sluis, Ch. van der, 925
  - Sluis, H.F.J.W. van der, 926
- Doos 58, 58
  - Smeets, A.A.L.F., 927
  - Smit, R., 928
  - Smit, W.H., 929
  - Smith, A.W., 930
  - Smith, G., 931
  - Smith, M.L., 932
  - Smith, R.V.L., 933
  - Smits, P., 934
  - Smolders, E., 935
  - Smolders, Ph.L.F., 936
  - Snell, E.A., 937
  - Snor, J.Ph., 938
  - Snijders, J.M., 939
  - Soebadi, R., 940
  - Soebadio, R., 941
  - Soebino., 942
  - Soedibio, M., 943
  - Soedjahmo., 944
  - Soejoediman., 945
  - Soekardi., 946
  - Soekardjono, R., 947
  - Soekarno, M., 948
- Doos 59, 59
  - Soekasto, M., 949
  - Soekias, J.F., 950
  - Soekirno, R., 951
  - Soemadi., 952
  - Soemarjo, R., 953
  - Soemarno., 954
  - Soenario Gondokoesomo, R.P., 955
  - Soepnel, P., 956
  - Soeprapto., 957
  - Soerojo, M., 958
  - Soetarjo., 959
  - Soeterik, Th., 960
  - Soetji, Moh., 961
  - Soetjipto., 962
  - Soewadji à Mangkoedihardjo., 963
  - Soewadji Soemarliah, R.r., 964
  - Soewandi., 965
  - Someren, B.J. v., 966
  - Someren, J. v., 967
  - Sonneville, W.J., 968
  - Soors d'Ancona, F.M.H., 969
  - Sopakuwa, H.L., 970
- Doos 60, 60
  - Sorber, J.G., 971
  - Sosrorowito., 972
  - Souhoka, A.L., 973
  - Soute, Ch.L., 974
  - Spanier, R.O., 975
  - Sparenburg, W.L.J., 976
  - Speckens, Ch.L.M., 977
  - Sprew, van, 978
  - Springer, H., 979
  - Spuijbroek, H., 980
  - Sriesetio, R., 981
- Doos 61, 61
  - Stapel, H.B. (map 1), 982
  - Stapel, H.B. (map 2), 983
  - Stecher, J.P., 984
  - Steehouwer, J.G., 985
  - Steenbergen, D.Th.W. van, 986
  - Steenhard, H.C., 987
  - Steenstra Toussaint, D.J., 988
  - Steevens., 989
  - Steffens, J.D., 990
- Doos 62, 62
  - Stekkinger, E.C.B., 991
  - Stekkinger, W.F., 992
  - Stelle, J. v., 993
  - Stenz, A.H.W.H., 994
  - Stenz, G.J. v.d., 995
  - Stevens, F., 996
  - Stevens, F.J.A., 997
  - Stiel, C.F.E., 998
  - Stipriaan Luïscius, H.F. v., 999
  - Stoett, N.W., 1000
  - Stoffens, Th.J., 1001
  - Stoffer., 1002
  - Stoll Timmerman Thijssen, J.W., 1003
  - Stok, A.F., 1004
- Doos 63, 63
  - Stok, C.E. v.d., 1005
  - Straeten, C.J.J. van der, 1006
  - Strengnaerts, E.C., 1007
  - Stroom, J.W. v.d., 1008
  - Struwer, D.J.W., 1009
  - Strüwer, H., 1010
  - Suermondt, E., 1011
  - Swart, D.J., 1012
  - Sweijs, A.H., 1013
  - Sijtly, J., 1014
  - Takke, H., 1015
  - Talakua, L.J., 1016
  - Tambak., 1017
  - Tan Bian Hiang., 1018
  - Tan Kat Hin., 1019
  - Tanorie, H.A., 1020
  - Teeuwen, J.C.H., 1021
- Doos 64, 64
  - Terkühle, A. (map I), 1022
  - Terkühle, A. (map II), 1023
  - Termeulen, M.H., 1024
  - Theng Ping Hien., 1025
  - Thenu, C.P., 1026
  - Thiel, J. v., 1028
  - Thies, A.R., 1028
  - Thissen, W., 1029
  - Thomas, L.H.Fr., 1030
  - Tienen, J.J. van, 1031
  - Timmermans, H., 1032
  - Tinteren, K.A.H. v., 1033
- Doos 65, 65
  - Toe Water, Ch.H., 1034
  - Tombrink, B., 1035
  - Tomson, A., 1036
  - Toorenman, R., 1037
  - Toornburg, R.J.L. v., 1038
  - Toorop, J., 1039
  - Traag, B.C.A., 1040
  - Trebels, A.J., 1041
  - Treuren, A.J., 1042
  - Triebel-Hobeijn, P.S., 1043
  - Turpijn, H., 1044
  - Tuynman, G.W., 1045
  - Uhlenbusch, H.F.W., 1046
  - Ulitsch, C.C., 1047
- Doos 66, 66
  - Valckenier, J.J., 1048
  - Valk, J.W.M., 1049
  - Vaynes v. Brakell Buijs, G.C. de, 1050
  - Velde, F.C. v.d., 1051
  - Velde Jzn, C. v.d., 1052
  - Velders, W.H., 1053
  - Veldhuizen, W., 1054
  - Veldkamp, W.H., 1055
  - Veldhoven, L.M. v., 1056
  - Veltman, F.J., 1057
  - Verbois, C.A.A., 1058
  - Verboom, J.F., 1059
  - Verdier, Th.G., 1060
  - Verdonk, W., 1061
- Doos 67, 67
  - Vermaas, A., 1062
  - Verploegh Chassé, J.A., 1063
  - Verrijk, W.F., 1064
  - Verschoor - v.d. Kooi, H.A., 1065
  - Versteegh, W.F., 1066
  - Viezee, J.M.A., 1067
  - Vilder, P. de, 1068
  - Vink, F. de, 1069
  - Visser, Th.W., 1070
  - Vissers, R.H.A., 1071
  - Vitalis, J.C., 1072
  - Vixseboxse, H.J.J., 1073
  - Vlasman, W.C.M., 1074
  - Vlothuizen, G.J., 1075
- Doos 68, 68
  - Voerman Jr., C., 1076
  - Vogel, J.F. de, 1077
  - Vogelzang, H., 1078
  - Voorneman, P., 1079
  - Voort, D.J. v.d., 1080
  - Vos, J.M. de (map 1), 1081
  - Vos, J.M. de (map 2), 1082
  - Vreeswijk, P. v. (map 1), 1083
  - Vreeswijk, P. v. (map 2), 1084
- Doos 69, 69
  - Vries, C. de, 1085
  - Vries, G. de, 1086
  - Vries, S.W. de, 1087
  - Vrolijk, Th., 1088
  - Vroom, P.A.J. de, 1089
  - Vijsma, J.A., 1090
  - Waalwijk, C., 1091
  - Waalwijk, J.H., 1092
  - Wagemans, A.J.M., 1093
  - Wagner, J.A., 1094
  - Wahl., 1095
  - Waick, C.W., 1096
  - Walker, J., 1097
  - Walonker, J.H., 1098
- Doos 70, 70
  - Walonker, J.J., 1099
  - Walsem, J.A.T., 1100
  - Waltenberg - Donkel, A.H. van, 1101
  - Walter, J.M.H., 1102
  - Walterop de Vries, J.W. van, 1103
  - Was, F., 1104
  - Wegman, J.F.W., 1105
  - Weigel, J.K., 1106
  - Wel, A.P. van der, 1107
  - Welcker, E.L., 1108
- Doos 71, 71
  - Wener, P.C., 1109
  - Wenning, H., 1110
  - Wensel, C.C., 1111
  - Wensel, K., 1112
  - Wenzel, J., 1113
  - Werff, B. v.d., 1114
  - Werff, P. van der, 1115
  - Wesselingh, B.L., 1116
  - Wessem, G. v., 1117
  - Westbroek, P.C.W., 1118
  - Westerberg, M., 1119
  - Westenberg, M.M.C., 1120
  - Westerkamp, J.H., 1121
- Doos 72, 72
  - Westerkamp, W.J., 1122
  - Westermann, J.Th. (map 1), 1123
  - Westermann, J.Th. (map 2), 1124
  - Westermann, J.Th. (map 3), 1125
  - Westhoeve, K.L.J., 1126
  - Westhoff, J.P.G., 1127
  - Westmaas, Jr. W., 1128
  - Wetterman, H., 1129
  - Wetters, V.A., 1130
  - Wetzel, W., 1131
- Doos 73, 73
  - Wewengkang, R.A., 1132
  - Weyer, F. van der, 1133
  - Weyermans, Ch.H., 1134
  - Wiebenga, R.W., 1135
  - Wiegand, M., 1136
  - Wielandt, H.P.P., 1137
  - Wielenga, W., 1138
  - Wiggers, H., 1139
  - Wilde, F. de, 1140
  - Wille, J., 1141
  - Willemsen, B., 1142
  - Willemsz. J.W., 1143
  - Wilmot Klink, E., 1144
  - Wilmot Klink, J., 1145
  - Wilson, G.W.J., 1146
  - Winckelmann, F.A. von, 1147
  - Winckelmann, G.L.A. von, 1148
  - Wind, E.J., 1149
- Doos 74, 74
  - Wind, J.S., 1150
  - Windijk, Ch., 1151
  - Winia, N.G.W., 1152
  - Wins, M., 1153
  - Winter, F., 1154
  - Wintgens., 1155
  - Wirortmodjo, S., 1156
  - Wit, H.G. de, 1157
  - Witkamp, P., 1158
  - Wolff, E., 1159
  - Woudenberg, A.E., 1160
  - Woudt-Smelt, F.H., 1161
  - Wijk, J.C., 1162
  - Wijk, J. v.d., 1163
  - Wijnand, Th.M., 1164
  - Wijnen, A. van, 1165
- Doos 75, 75
  - Zandstra, R., 1166
  - Zeddeman, B.A., 1167
  - Zeep, H. van der, 1168
  - Zeeuw, H. de, 1169
  - Zeeuw, P. de, 1170
  - Zeeuw, W. de, 1171
  - Zeller, J.H., 1172
  - Ziesel, W., 1173
  - Zimmermann, A., 1174
  - Zinderen, A. v., 1175
  - Zitter, J.C., 1176
  - Zolingen, M. van, 1177
  - Zndervan [Zondervan]?, B., 1178
  - Zoutzeling, C.A., 1179
- Doos 76, 76
  - Zwaal, P.F. van (map 1), 1180
  - Zwaal, P.F. van (map 2), 1181
  - Zwager, J.A., 1182
  - Zwager, J.A., 1183
  - Zwarteveld, J., 1184
  - Zwiers, L., 1185
  - Zwieten, van, 1186
  - Zijde, Chr. van der, 1187
- Doos 77, 77
  - Aardweg, C. van den, 1188
  - Abdoel Gardi, R., 1189
  - Abdoel Mardi, L., 1190
  - Abdullah Joedokoesomo, L., 1191
  - Abdulrachman, M., 1192
  - Adelhart-Toorop, C.H.A. de, 1193
  - Adi, M., 1194
  - Albinus, R.E., 1195
  - Alferink, J.I., 1196
- Doos 78, 78
  - Ali Raden Mas, 1197
  - Ali Raden Mochamad, 1198
  - Alim, 1199
  - Amad à Wiriosoeroso, 1200
  - Amidjaja, R.G., 1201
  - Amirman Sastrodimedjo, 1202
  - Andrè, V.A., 1203
  - Annes, N., 1204
  - Anthonio, G.R., 1205
  - Anthonio, P.H., 1206
  - d'Artillact Brill, P.J., 1207
- Doos 79, 79
  - Asmadi, R., 1208
  - Auer, J.U., 1209
  - Augustteyns, E.A.E., 1210
  - Awal, R., 1211
  - Balkenende, P.J., 1212
  - Bänfer, K.F., 1213
  - Bangert, F.F., 1214
  - Bannisseht, S.C.A. van, 1215
- Doos 80, 80
  - Barbier, B., 1216
  - Berckel, L.Th. van, 1217
  - Berckel Bik, W.W. van, 1218
  - Berg, Ph.R. van den, 1219
  - Berkhemer, W.H., 1220
  - Bernaards, F.M.S.J., 1221
  - Beyen, H., 1222
- Doos 81, 81
  - Bigler, J.J., 1223
  - Bigler, K.G., 1224
  - Bischoff, A.G.B. (I + II), 1225
  - Blansert, A.H., 1226
  - Bleeker, C., 1227
- Doos 82, 82
  - Bloemhard, C., 1228
  - Bloemhard, P.G., 1229
  - Bloemhard, W.F., 1230
  - Boenk, A. (I + II), 1231
  - Boer, H. de (I + II), 1232
- Doos 83, 83
  - Bogers, H.F., 1233
  - Bok, J.K. de, 1234
  - Boon, W.J.Th., 1235
  - Boulet, A.R., 1236
  - Bouwer, C.G., 1237
  - Bouwer, H.J.A., 1238
  - Breedveld, H.J., 1239
  - Bremer, A., 1240
  - Bretonnière, G. de la, 1241
  - Brickmann, H., 1242
- Doos 84, 84
  - Brink, P.J.A. ten, 1243
  - Britt, P.G.J., 1244
  - Broek, D.O. van den, 1245
  - Broek, G.F.P. van den, 1246
  - Broekhuyzen, M.Ph., 1247
  - Broers, J.D., 1248
- Doos 85, 85
  - Brouwer, J.C.H., 1249
  - Bruin, J.B. de, 1250
  - Bruinen, B.W., 1251
  - Buchel, genaamd Steenbergen, O., 1252
  - Busscher, W.G., 1253
  - Buth, M., 1254
- Doos 86, 86
  - Butteling, H.F., 1255
  - Bijlard, Q.R., 1256
  - Carli, A.A., 1257
  - Carp, W.A., 1258
  - Carpentier Alting, A.S., 1259
  - Cate, L.F. ten, 1260
- Doos 87, 87
  - Cavaljé, Th.C.L.F., 1261
  - Ceylon, W.F. van, 1262
  - Chömpff, J.E., 1263
  - Codiat, R., 1264
  - Coenraad, W., 1265
  - Combè, C.E. de la (zich noemende Mannot), 1266
- Doos 88, 88
  - Coolen, J.C.C.L., 1267
  - Cornelissen, F.H., 1268
  - Couwenberg, J.W.C., 1269
  - Croix, P. de la, 1270
  - Croll, W.J., 1271
  - Crooy, H.A., 1272
- Doos 89, 89
  - Damar, alias Damarsosapoetro., 1273
  - Damme, Ch.C. van, 1274
  - Damwijk, F., 1275
  - Damwijk, V.W.B., 1276
  - Daniël, J.F., 1277
  - Darma Brata, P.R., 1278
  - David, D.H., 1279
  - David, J.E., 1280
  - Deerns, J.W.H., 1281
- Doos 90, 90
  - Dias, H.W., 1282
  - Diemont, W.K.R., 1283
  - Diephuis, G., 1284
  - Dietvorst, J.F., 1285
  - Dietz, V.E. van, 1286
  - Dingeman F.P.L.A., 1287
- Doos 91, 91
  - Ditmarsch, J.W.F., 1288
  - Dockum, R. van, 1289
  - Doelitzsch, E.O.F., 1290
  - Doeve, K.W., 1291
  - Doorn, D.S., 1292
- Doos 92, 92
  - Doppert, A.B., 1293
  - Dorff, J.B., 1294
  - Douwes, A.H., 1295
  - Dijk, J. van, 1296
- Doos 93, 93
  - Eekhout, J.B., 1297
  - Eimers, K.L., 1298
  - Ellert, C.J.V., 1299
  - Engers, C.A.Th., 1300
  - Eussen, A.M.J., 1301
- Doos 94, 94
  - Erkelens, J.A., 1302
  - Ettekoven, B. van, 1303
  - Everaarts, J., 1304
  - Evertsen, H.J.F., 1305
  - Ewijk, J.P.J., 1306
- Doos 95, 95
  - Faintuch, L.V., 1307
  - Faintuch, R.V.J., 1308
  - Feekes, P.C., 1309
  - Fieldz, F., 1310
  - Filon, L.H., 1311
  - Fleur, F.J., 1312
- Doos 96, 96
  - Flikkenschild, J.A.L., 1313
  - Flohr, J.F., 1314
  - Frankhanel, D., 1315
  - Fredriks, A.L., 1316
  - Fredriksz, B., 1317
  - Fredriksz, B.H., 1318
- Doos 97, 97
  - Fredriksz, O., 1319
  - Fredriksz, P., 1320
  - Fredrix, M.H., 1321
  - Fredzess, W.G., 1322
- Doos 98, 98
  - Gabeler, mevr. C., 1323
  - Gabeler, F., 1324
  - Gabriel, J.A., 1325
  - Galen, G.A. van, 1326
  - Galen, J. van, 1327
- Doos 99, 99
  - Garling, J.A.H. van, 1328
  - Garot, J.Th., 1329
  - Gatzen, J.M., 1330
  - Geeraths, F.H., 1331
  - Gehrke, F.J.F., 1332
  - Gereke, J., 1333
  - Gelderblom, Th.P., 1334
- Doos 100, 100
  - Gemert, J. van, 1335
  - Gerlach, L., 1336
  - Gerritse, G., 1337
  - Ginkel, F. van, 1338
  - Goerbani Amidjaja, R., 1339
  - Goossens, H.A., 1340
  - Graaf, H. de, 1341
- Doos 101, 101
  - Graaff, J.H.G. van de, 1342
  - Graaff, W.F.G.L. de, 1343
  - Graafstal, E.W., 1344
  - Grand, B.H. la, 1345
- Doos 102, 102
  - Grasso, A.B., 1346
  - Groenendijk, J.J., 1347
  - Groenewoud, J.H.E. (I + II), 1348
- Doos 103, 103
  - Groll, C., 1349
  - Groot, H. de, 1350
  - Grünfeld, H.M., 1351
  - Grützmacher, A.L., 1352
  - Guldenaar, W.H., 1353
  - Gumster, W.A. van, 1354
- Doos 104, 104
  - Haan, C. de, 1355
  - Haedicke-Dornstedt, L.R.P., 1356
  - Hagers, C.A., 1357
  - Hagenbeek, C.R., 1358
  - Hagenbeek, J.J., 1359
  - Ham, A.W. van, 1360
  - Hamar de la Bretonnière, J.R., 1361
- Doos 105, 105
  - Hardeman, W.F.K., 1362
  - Harding, H.A., 1363
  - Hardjo Oetomo, M., 1364
  - Harms, A.H.G., 1365
  - Havez, A.G.Ch., 1366
  - Heidsieck, R.Ch., 1367
- Doos 106, 106
  - Hekket, J., 1368
  - Hempel, W.F.G., 1369
  - Herbig, S.B.H., 1370
  - Hercules, P.M., 1371
  - Herdt, A.L.A. de, 1372
  - Herdt, L.A.L. de, 1373
  - Herdt, J.F. de, 1374
- Doos 107, 107
  - Hess, L., 1375
  - Hessel, A.L.H., 1376
  - Heuperman, W.E.M., 1377
  - Heuven van Steareling, G. van, 1378
  - Heyde, F.Ch.L. van der, 1379
  - Heyman, J.C., 1380
  - Hillebrandt, E.Th., 1381
  - Hilliger, F.J., 1382
  - Hoedojo, M., 1383
- Doos 108, 108
  - Hofman, B.H., 1384
  - Holtkamp, J., 1385
  - Holst, P., 1386
  - Hokè, G., 1387
  - Hoos, G., 1388
  - Hopman, P., 1389
- Doos 109, 109
  - Hoskens, H.P.G., 1390
  - Houtman, Chr.M.J., 1391
  - Hue, C. de, 1392
  - Huinder, A.W., 1393
  - Huisman, P.C., 1394
  - Hyde, K.W. van der, 1395
- Doos 110, 110
  - Istikwo, W., 1396
  - Jansen, E.H.W., 1397
  - Jardel, P., 1398
  - Jatno, M., 1399
  - Joannes, W.R., 1400
  - Johann, A., 1401
  - Jongh, D. de (wzn), 1402
  - Jongh, H. de (czn), 1403
- Doos 111, 111
  - Joseph, F., 1404
  - Joseph, W.F.A., 1405
  - Julius, C., 1406
  - Kamp, P., 1407
  - Kardoe., 1408
  - Karsimin, M., 1409
  - Katam., 1410
  - Katwijk, J.C. van, 1411
  - Kerrelijn, Th., 1412
- Doos 112, 112
  - Keller, J.G.A., 1413
  - Keijner, A., 1414
  - Klaassen, J., 1415
  - Klerks, Ch.A., 1416
  - Klinge, J., 1417
  - Kniest, P., 1418
  - Koevoets, H.E.J., 1419
  - Koopman, A.J., 1420
- Doos 113, 113
  - Koosnin., 1421
  - Kooy, J.B., 1422
  - Kooy, M.P. van, 1423
  - Korteweg, A., 1424
  - Kreunen, J., 1425
  - Kreunen, M., 1426
- Doos 114, 114
  - Kruys, J., 1427
  - Kuyper, G.C., 1428
  - Lageveen, A.F., 1429
  - Lammerding, L.L., 1430
  - Langelaan, P., 1431
  - Land, F., 1432
  - Langras, F. (jr), 1433
- Doos 115, 115
  - Lanting, E., 1434
  - Latoeperissa, A., 1435
  - Latoeperissa, A.F., 1436
  - Latumahina, E.F.S., 1437
  - Laupman, J., 1438
  - Leau, L.E. de, 1439
  - Ledeboer, A., 1440
- Doos 116, 116
  - Leerdam, J.Th. van, 1441
  - Leeuwen, E.W. van, 1442
  - Leeuwen, J.W. van, 1443
  - Leeuwen, W.J.A. van, 1444
  - Leux, H. de, 1445
  - Liem Tjoe Liang., 1446
  - Lim Sam Hin., 1447
- Doos 117, 117
  - Linckers, P.J.J., 1448
  - Loderichs, Th., 1449
  - Loemban Tobing, J.A., 1450
  - Loermans, H., 1451
  - Long, R.O., 1452
  - Loon, C.J. van, 1453
  - Louis, W.Th., 1454
- Doos 118, 118
  - Lovericks, W.F., 1455
  - Lübeck, J.E., 1456
  - Lumaye, L., 1457
  - Lutgen, J., 1458
  - Lytsman, A.A., 1459
- Doos 119, 119
  - Maessen, H.F.W.A.G., 1460
  - Mafficioli del Castelleto, L.A., 1461
  - Mangeleer Meertens, L., 1462
  - Mangkoesoedarmo, S., 1463
  - Mareh, A.W., 1464
  - Mareks, F.Ch., 1465
  - Markesteyn, J.Ph. van, 1466
- Doos 120, 120
  - Marks, P., 1467
  - Marsid, M., 1468
  - Marijs, M.A., 1469
  - Mashapi., 1470
  - Matheus, J.W., 1471
  - Mathey van der Hoeven, F.W.A., 1472
  - Maurik, A.J., 1473
  - Meelhuysen, H.Ch.J., 1474
- Doos 121, 121
  - Meeng, A., 1475
  - Meesters, A.G., 1476
  - Mertens-Smith, J., 1477
  - Meyboom, H., 1478
  - Meyde, W.R. van der, 1479
  - Meyer, G.J., 1480
  - Meyer, P., 1481
- Doos 122, 122
  - Miete, C.H.A., 1482
  - Miete, J.L.C., 1483
  - Moerdjono, R.M., 1484
  - Molenmaker, C.Ch., 1485
  - Mosch, F.C. von, 1486
  - Mulder, D., 1487
  - Mulder, Th.A., 1488
- Doos 123, 123
  - Mülders, M.A.C., 1489
  - Muller, C.W., 1490
  - Muller, I.F., 1491
  - Müller, J.H., 1492
  - Muller, L.J., 1493
  - Muus, P.S., 1494
- Doos 124, 124
  - Nagel, C.F., 1495
  - Nassan Atmowidjojo., 1496
  - Nawrocki, J., 1497
  - Neiteler, F., 1498
  - Nettekoven, A.C., 1499
  - Neys, J.C., 1500
  - Nicolitz, A.R., 1501
- Doos 125, 125
  - Niets, J.C. van, 1502
  - Nolten, D.F.F., 1503
  - Nooteboom, M.H., 1504
  - Nooy, H.J.Th., 1505
  - Nottelman, A., 1506
- Doos 126, 126
  - Noya, Th., 1507
  - Nijmegen Schonegevel, J.S. van, 1508
  - Oemar Slamet à Koesoemopoetro, R., 1509
  - Oetami, R., 1510
  - Oetamoe, R., 1511
  - Oetojo., 1512
  - Oosterzee Gallas, A.H.M.E. van, 1513
- Doos 127, 127
  - Otterspoor, J.Th., 1514
  - Overzee Gallas, J.A.P., 1515
  - Pallencave, J.H., 1516
  - Paulus, V.A.G.A., 1517
  - Pels Rijcken, J.W.G., 1518
- Doos 128, 128
  - Penning, Ch. (I en II), 1519
  - Pereira, C.L., 1520
  - Pereira, E.F.N., 1521
  - Petten, L.A., 1522
- Doos 129, 129
  - Peyrot, J.B., 1523
  - Pieck, Ch.Th.P., 1524
  - Pieroeli, A.J., 1525
  - Pieroeli, A.M., 1526
  - Poedjohadinoto, R., 1527
  - Poeteray, Th.E., 1528
  - Polanen Petel, H.A.L. van, 1529
  - Polanen Petel, J.A.C. van, 1530
- Doos 130, 130
  - Portier, A.D., 1531
  - Portier, F., 1532
  - Postma, G.Th., 1533
  - Poth, J.E., 1534
  - Preyers, H., 1535
  - Pringgoardisoerjo, R., 1536
  - Prins, W., 1537
- Doos 131, 131
  - Putt, J.P.P. van, 1538
  - Putten, W.C.A.F. van der, 1539
  - Quandt, O.H., 1540
  - Raemdonck, J.L. van, 1541
  - Raimond, Th., 1542
  - Rasiman, S., 1543
  - Rasing, L.M., 1544
  - Rasing, W.F., 1545
- Doos 132, 132
  - Regnier, C.P.M.A., 1546
  - Reichman, F.F., 1547
  - Reindel, A.O.M., 1548
  - Reitsma, A., 1549
  - Remmers, J.G., 1550
  - Rietkerk, J.G., 1551
- Doos 133, 133
  - Riettberg, L., 1552
  - Ringnalda, H., 1553
  - Rintel, P.J.L. van, 1554
  - Robbers, P.R., 1555
  - Robbersen, F.M., 1556
- Doos 134, 134
  - Rodenhuis, C.J., 1557
  - Roekimin, M., 1558
  - Roelofs, W.Th., 1559
  - Roesito, M., 1560
  - Roeslam, R., 1561
  - Rohder, J.J., 1562
  - Röhder, R.E., 1563
  - Ronoatmodjo, 1564
  - Roode, C.A., 1565
- Doos 135, 135
  - Rossum, N.J., 1566
  - Rudolph, F., 1567
  - Ruys, J.D., 1568
  - Rijn, A.M.J. van, 1569
- Doos 136, 136
  - Sadeli à Soemodiprodjo, M., 1570
  - Sadjenoe, M., 1571
  - Saire, A.L.N., 1572
  - Saladi, 1573
  - Saleh Danoetenojo, R.M., 1574
  - Salimin Paromihardjo, 1575
  - Samuels, J.R., 1576
  - Samuels, J.W., 1577
  - Sanapi à Wirjosoemarto, 1578
- Doos 137, 137
  - Sandkuyl, K.H., 1579
  - Sardjono, M., 1580
  - Sarwin, 1581
  - Sastroatmodjo, S., 1582
  - Sastrosendjojo, S., 1583
  - Sastrosoewigno, R.A., 1584
- Doos 138, 138
  - Scheers, J.J., 1585
  - Schenk, A.B.J., 1586
  - Schenk, F.G., 1587
  - Schenk Brill, J.J. van, 1588
  - Scherpenberg, J.P.A. van, 1589
  - Schifffer, F.H., 1590
- Doos 139, 139
  - Schmit, W.A., 1591
  - Schneph, W., 1592
  - Schooleman, J., 1593
  - Schoonderwal, H.F., 1594
  - Schoonderwal, J., 1595
- Doos 140, 140
  - Schotsman, J., 1596
  - Schouten, A., 1597
  - Schrader, K.L., 1598
  - Schuddeboom, J., 1599
  - Schuling, J., 1600
- Doos 141, 141
  - Sellier, H., 1601
  - Seloko, R.M., 1602
  - Seman, J., 1603
  - Senerpont Domis, G.E. de, 1604
  - Serlè, S.E., 1605
- Doos 142, 142
  - Setjoatmodjo, S.S., 1606
  - Siauw Koen Hong, 1607
  - Sie, K.P., 1608
  - Sillevis, J.W., 1609
  - Simon, A.J.L.S., 1610
  - Simon, W.H.M., 1611
- Doos 143, 143
  - Simons, J.M.A., 1612
  - Singgih, 1613
  - Siram alias Martoadmodjo, 1614
  - Slamet Djojohadinoto, 1615
  - Smit, J.P., 1616
- Doos 144, 144
  - Soedar Diposoedarmo, 1617
  - Soedarman, 1618
  - Soedewo, R., 1619
  - Soedirdjo, R., 1620
  - Soediro, R., 1621
  - Soedjono., 1622
  - Soedjono, R., 1623
  - Soedjono R., 1624
  - Soedomo, R., 1625
  - Soedijono, M., 1626
  - Soegarjo, M., 1627
  - Soegeng, R., 1628
  - Soegomo, M., 1629
  - Soeham Mas, 1630
- Doos 145, 145
  - Soeharsono, 1631
  - Soehartono, 1632
  - Soehodo, R., 1633
  - Soejadi., 1634
  - Soekado Hardjodipoero, 1635
  - Soekamsi, 1636
  - Soekardi., 1637
  - Soekardi Prawirohoetomo, R., 1638
  - Soekotjo, R., 1639
  - Soemantri, M., 1640
- Doos 146, 146
  - Soemardjo., 1641
  - Soemardjo, R., 1642
  - Soemarlan, M., 1643
  - Soemarto, J.H., 1644
  - Soemarto, R., 1645
  - Soemedie, M., 1646
  - Soemitro, R., 1647
  - Soemowilogo., 1648
  - Soenardi, M., 1649
  - Soenarjo, R., 1650
  - Soenarjo Narjosoedarmo, R.M., 1651
- Doos 147, 147
  - Soenarto, R., 1652
  - Soenoto, R., 1653
  - Soepalak, R., 1654
  - Soepandar, R., 1655
  - Soepangkat, R., 1656
  - Soepardan, 1657
  - Soepono Koesoemominoto, R., 1658
  - Soepraptiknjo, R.M., 1659
  - Soeprapto, R., 1660
  - Soeradi., 1661
  - Soeradji, 1662
- Doos 148, 148
  - Soeranto (II), 1663
  - Soerarman, 1664
  - Soeratno, M., 1665
  - Soerjoadikoesoemo, R., 1666
  - Soerjopoetro, 1667
  - Soerono, R., 1668
  - Soetardjo, R., 1669
  - Soetisno, M., 1670
  - Soetomo, R., 1671
  - Soewandi., 1672
- Doos 149, 149
  - Soewargono, M., 1673
  - Soewarjo, M., 1674
  - Soewindi, R., 1675
  - Soewondo, R., 1676
  - Soewono, R., 1677
  - Sotthewes, W.S., 1678
  - Souhoka, E.A.J., 1679
  - Sourbay, C., 1680
  - Spengler, J.G., 1681
- Doos 150, 150
  - Staal, F.A., 1682
  - Steenwijk, N.H. van, 1683
  - Stekkinger, E.A., 1684
  - Stienstra, P.J., 1685
  - Stollé, J.H.E., 1686
- Doos 151, 151
  - Story, J.P.L., 1687
  - Struwer, B., 1688
  - Swieten, J.J. van, 1689
  - Tarjono, R., 1690
  - Tepper, G., 1691
  - Thè, T.D., 1692
  - Thein, A.H., 1693
  - Thies, A.H., 1694
- Doos 152, 152
  - Thissen, W.A., 1695
  - Theunissen, G.D., 1696
  - Tinteren (jr.) H. van, 1697
  - Titelay, L.J., 1698
  - Topée, E.W., 1699
  - Triebel, L.H.F., 1700
  - Turpijn, W.F., 1701
  - Turpijn, C.F., 1702
  - Tuynman, G., 1703
- Doos 153, 153
  - Uhl, M.J., 1704
  - Uithoven, J.A., 1705
  - Valk, F., 1706
  - Vallette, L.Th. la, 1707
  - Velde, C.L., 1708
- Doos 154, 154
  - Velthuis, H.A., 1709
  - Verburgt, J., 1710
  - Verhoeff, W.H., 1711
  - Vermaak, P., 1712
- Doos 155, 155
  - Verstegen, H.Ch.Th., 1713
  - Vervat, A.J.C., 1714
  - Vincentie, J.C., 1715
  - Visser, J., 1716
  - Visser, J.Tj., 1717
  - Vodegel, G.D., 1718
  - Vogel, W., 1719
- Doos 156, 156
  - Vogels, F.J.F., 1720
  - Voorneman, L.A., 1721
  - Voort, Ch.B. van der, 1722
  - Vos, A.L. de - tot Nederveen Cappel, 1723
  - Vreede, Th.F., 1724
- Doos 157, 157
  - Vrins, C., 1725
  - Wafelbakker, O.G., 1726
  - Wagenmaker, H.G., 1727
  - Walonker, F.Ph.J., 1728
- Doos 158, 158
  - Warmenhoven, K.A. (I en II), 1729
  - Watermeyer, J.H., 1730
  - Weisner, G.O., 1731
- Doos 159, 159
  - Wensel, K.P.F., 1732
  - Werdmüller von Elgg, J.B., 1733
  - Westenberg, A.A., 1734
  - Westenberg, M.F., 1735
  - Westerlink, J.N., 1736
  - Wetzel, A.L.B.M., 1737
  - Widakdo, R., 1738
- Doos 160, 160
  - Wiemans, G.A., 1739
  - Wind, C.T., 1740
  - Windijk, L., 1741
  - Wirjowardojo., 1742
  - Witte, W.F. de, 1743
  - Wittenaar, A.M.T.P., 1744
- Doos 161, 161
  - Witterland, J.Th.J.L., 1745
  - Wolff, H.J., 1746
  - Wolff, O.O., 1747
  - Wolsink, G.J., 1748
  - Wolterbeek, J.D., 1749
  - Woudenberg, C., 1750
- Doos 162, 162
  - Wijnhamer, L.G., 1751
  - Wijst, J.J.A. van der, 1752
  - Wijst, R.A. van der, 1753
  - Ypes, J., 1754
- Doos 163, 163
  - Ypma, C.S. (I en II), 1755
  - Zorbag, A., 1756
- Doos 164 - 167, 4 Kaarten bakken met personeel stamkaarten ca. 1902 - 1947; 164-167
  - Bestanddeel 1, 164
  - Bestanddeel 2, 165
  - Bestanddeel 3, 166
  - Bestanddeel 4, 167